# 投资合伙企业会税处理问题

提问人：perrypengli 时间：2021-10-28 07:56:55
版主好，关于上市公司投资合伙企业的相关会计与所得税处理问题，想请教下您，情况如下：
A上市公司（持有合伙企业30%股权）于 2020 年 8 月与B基金管理有限公司（0.01%）、C合伙企业（有限合伙）（69.99%）合资成立合伙企业D，A上市公司为有限合伙人，截至到目前D下面有 2 家项目公司，E（持股（D持股100%）和F（D持股49%），D放在交易性资产核算，期末并没有按照公允价值计量。
A上市公司目前是按照D合伙企业账面损益确认投资收益，同时对两个项目公司的损益根据穿透后的持股比例调整投资收益。截至 2021 年 9 月 30日，A公司按照D账面损益确认投资收益 700 万元，穿透确认投资收益-1300万元，合计-600万元。同时，截至到目前A收到D合伙企业打回款项 500万元。
问题 1 ：D合伙企业约定先收回出资款，后作为投资收益，那么A公司收到D合伙企业打回款项 500 万元，应冲减长期股权投资的成本？
问题 2 ：A上市公司针对合伙企业D是否可以进行如上的会计处理？
问题 3 ：所得税方面：直接根据合伙企业D损益确认的投资收益是否免税？根据项目公司损益确认的投资收益是否免税？A公司在计算所得税时是不是要区分处理？
以上，请帮忙解答下，谢谢！

回答人：chenyiwei
1 、应首先判断A对合伙企业D有无控制、共同控制或重大影响。从此处背景信息来看应当是具有重大影响的，并且还有较大可能实质控制D。在此情况下，A对D应采用权益法核算或者纳入合并报表范围。收回款项时，如采用权益法核算的，则不会确认投资收益；如采用成本法核算的，则按照分配通知作为投资成本收回或确认投资收益。
2 、税务问题建议咨询税务专业人士意见。